【裁判字號】    99,司財管,116
【裁判日期】    990903
【裁判案由】    指定遺產管理人
【裁判全文】
臺灣臺南地方法院民事裁定           99年度司財管字第116號
聲  請  人  裕融企業股份有限公司
法定代理人  辛○○
上列聲請人聲請對被繼承人乙○○選任遺產管理人事件，本院裁
定如下：
    主  文
選任財政部國有財產局臺灣南區辦事處臺南分處為被繼承人乙○
○之遺產管理人。
聲請程序費用新臺幣壹仟元由被繼承人乙○○之遺產負擔。
    理      由
一、按繼承人均拋棄其繼承權者，準用關於無人承認繼承之規定
    ，民法第1176條第6項定有明文。又繼承開始時，繼承人之
    有無不明，而不能依民法第1177條選定遺產管理人時，得由
    利害關係人聲請法院選任之，民法第1178條第2項亦定有明
    文。
二、本件聲請意旨略以：被繼承人乙○○（男，民國○○年○月○○
    日生，身分證統一編號：Ｚ000000000號，生前最後住所：臺
    南縣大內鄉環湖村12鄰燒灰子33號）與聲請人間有債權債務
    關係，惟被繼承人於98年4月1日死亡，其法定繼承人均已拋
    棄繼承，無法依同法第1177條選任遺產管理人，致聲請人無
    法行使權利，故聲請人以利害關係人身分向法院聲請為被繼
    承人乙○○選任遺產管理人等語。
三、經查：聲請人主張之前開事實，業據提出被繼承人乙○○除
    戶謄本1件、本院93年12月8日南院慶92執妥字第5348號債權
    憑證、99年3月19日南院龍家寅98繼字第1489號准予備查通
    知函影本1件附卷為憑。並經本院依職權調閱本院98年度繼
    字第1489號拋棄繼承事件卷宗核閱綦詳，是聲請人之主張應
    足採信。又查被繼承人乙○○死亡後，其法定繼承人皆已依
    法拋棄繼承權經本院准予備查，且未準用民法第1177條之規
    定選定遺產管理人，而被繼承人乙○○為聲請人之債務人，
    故聲請人以利害關係人之身分聲請選任被繼承人乙○○之遺
    產管理人，核與上開規定並無不合，應予准許。
四、按公示催告期限屆滿，無繼承人承認繼承時，其遺產於清償
    債權，並交付遺贈物後，如有剩餘，歸屬國庫；又按非公用
    國有財產以財政部國有財產局為管理機關，民法第1185條、
    國有財產法第12條分別定有明文。查本件被繼承人乙○○之
    法定繼承人皆已依法拋棄繼承權經本院准予備查，復未準用
    民法第1177條之規定選定遺產管理人，且經本院函詢被繼承
    人乙○○原繼承人即子女甲○○、丙○○、丁○○、己○○
    、庚○○、戊○○等有無擔任被繼承人乙○○之遺產管理人
    之意願，迄今均未回覆本院，足徵被繼承人乙○○之原繼承
    人對被繼承人乙○○遺產之處置已漠不關心；又查被繼承人
    乙○○之遺產，倘無人承認繼承時，將於清償債權，交付遺
    贈物後，歸屬國庫，為使被繼承人乙○○遺產之處置順利進
    行，本院認選任財政部國有財產局臺灣南區辦事處臺南分處
    為被繼承人乙○○之遺產管理人為適當。
五、依非訟事件法第157條、第24條第1項，裁定如主文。
中    華    民    國    99    年    9     月    3     日
                  家事法庭      司法事務官  林可婷
以上正本係照原本作成。
如對本裁定抗告須於裁定送達後10日內向本院提出抗告狀。
中    華    民    國    99    年    9     月    6     日
                                書  記  官  郭春慧

司法院資訊處製作；財團法人民間司法改革基金會備份。
